# 陈老师，递延收益

提问人：心海拂清风 时间：2014-03-26 16:10:55
递延收益和预收账款的科目有何本质区别，实物中有些不好区分！谢谢！

回答人：chenyiwei
通常理解：预收账款在后续确认收入时是需要发生成本的，且与企业的正常经营业务有关；递延收益在后续结转损益时一般无对应的成本，而且往往是转入营业外收入。 不过也并不绝对，例如奖励积分所涉及的收益递延就是通过“递延收益”科目反映的，但后续结转时是计入营业收入，也会有对应的成本发生。